臺灣彰化地方法院刑事判決　　　　　　　100年度訴字第745號
公　訴　人　臺灣彰化地方法院檢察署檢察官
被　　　告　董進忠
上列被告因竊盜案件，經檢察官提起公訴（100年度偵字第2444
號、100年度偵字第2459號），本院合議庭裁定由受命法官獨任
進行簡式審判程序判決如下：
    主      文
董進忠共同竊盜，未遂，累犯，處有期徒刑肆月，如易科罰金，
以新臺幣壹仟元折算壹日。
    事      實
一、董進忠前因違反麻醉藥品管理條例案件，經本院以82年度訴
    緝字第150號刑事判決判處有期徒刑5月確定（第1案）；復
    因違反肅清煙毒條例、藥事法案件，經本院以82年度訴字第
    2280號刑事判決各判處有期徒刑3年1月、8月，合併應執行
    有期徒刑3年7月確定（第2案）；再因違反肅清煙毒條例、
    麻醉藥品管理條例案件，經本院以83年度訴字第1245號刑事
    判決各判處有期徒刑3年4月、8月，合併應執行有期徒刑3年
    8 月確定（第3案），上開第2、3案，並經本院以84年度聲
    字第99號裁定應執行為有期徒刑7年2月確定，經入監與第1
    案接續執行，於民國86年7月23日縮短刑期假釋並付保護管
    束，後因撤銷假釋，尚須入監執行殘刑3年10月19日。復因
    贓物案件，經本院以87年度易字第1654號刑事判決判處有期
    徒刑6月確定（第4案）；另因竊盜案件，經本院以88年度易
    字第1351號刑事判決判處有期徒刑1年6月，於刑之執行前令
    入勞動場所強制工作3年，並經臺灣高等法院臺中分院以89
    年度上易字第807號刑事判決駁回上訴而確定（第5案）；又
    因偽造文書案件，經本院以90年度訴字第91號刑事判決判處
    有期徒刑1年確定（第6案），上開第4至6案，並經本院以91
    年度聲字第575號裁定應執行有期徒刑2年10月確定。嗣因中
    華民國96年罪犯減刑條例於96年7月16日施行，上開第4至6
    案，經本院以96年度聲減字第2419號裁定減刑並定應執行刑
    有期徒刑1年5月確定，又上開第1至3案經撤銷假釋後，仍餘
    殘刑3年10月19日，並與上開第4至6案之罪接續執行，於97
    年1月23日縮短刑期假釋出監並付保護管束，並於97年5 月7
    日保護管束期滿未經撤銷視為執行完畢。
二、詎猶不知悔改，復與黃嘉慶（另行通緝中）共同基於意圖為
    自己不法所有之犯意聯絡，於100年3月7日下午1時30分許，
    由黃嘉慶騎乘車牌號碼NOR-969號重型機車搭載董進忠，至
    彰化縣花壇鄉○○路○段991號前，黃嘉慶先持自備鑰匙1支
    （未扣案），嘗試打開洪金清停放於該處之車牌號碼DV-492
    3號自用小貨車車門未果，即改由董進忠持上開鑰匙嘗試開
    鎖，已著手行竊，惟尚未得手之際，適為途經該處之巡邏員
    警吳國良發現，並當場逮捕黃嘉慶，董進忠則遺留脫鞋於現
    場，而趁隙逃逸。
三、案經彰化縣警察局彰化分局報告臺灣彰化地方法院檢察署檢
    察官偵查起訴。
    理      由
一、被告董進忠所涉為死刑、無期徒刑、最輕本刑為3年以上有
    期徒刑或高等法院管轄第一審案件以外之罪，並於本院行準
    備程序時就被訴事實為有罪之陳述，本院合議庭依刑事訴訟
    法第273條之1第1項規定，裁定改由受命法官獨任行簡式審
    判程序，先予敘明。
二、上開犯罪事實，業據被告董進忠於警詢及本院審理中坦承不
    諱（見本院卷第100頁反面至第101頁、第104頁、100年度偵
    字第2444號卷第64頁反面至65頁）。被告於偵訊時雖辯稱：
    當時是剛好尿急，在車牌號碼DV-4923號自用小貨車旁上廁
    所，警察剛好經過，才會誤以為伊要偷車云云。惟被告於本
    院審理時已自陳審理中所言為實在等語（見本院卷第104頁
    ），且被告行竊用之鑰匙雖未扣案，然被害人洪金清於警詢
    時證稱自小貨車門鎖有被撬開之跡象（見100年度偵字第
    2444號卷第17頁），被告董進忠行竊過程復經巡邏員警吳國
    良當場目擊，此業經證人吳國良於偵查中結證屬實（見100
    年度偵字第2444號卷第56至57頁）。此外，復有彰化縣警察
    局彰化分局扣押物品目錄表1份、現場照片4張附卷可佐，足
    證被告之自白與事實相符。本件事證明確，被告上開犯行洵
    堪認定，應依法論科。
三、論罪科刑之理由：
（一）按竊盜罪既遂與未遂之區別，應以所竊之物已否移入自己
      權力支配下為標準，最高法院17年上字第509號判例意旨
      可資參照。本案被告董進忠與共同被告黃嘉慶共同著手竊
      取上開車牌號碼DV-4923號自用小貨車，尚未打開車門，
      即為警查獲，是時該車尚未移入於渠等實力支配之下，竊
      盜行為尚未完成，是渠等竊盜行為未達既遂程度，要屬明
      確。
（二）核被告董進忠所為，係犯刑法第320條第3項、第1項之竊
      盜未遂罪。被告與共同被告黃嘉慶就上開犯行有犯意聯絡
      及行為分擔，應論以共同正犯。被告前因犯罪事實欄所載
      之罪，甫於97年5月7日保護管束期滿未經撤銷視為執行完
      畢，有臺灣高等法院被告前案紀錄表1份在卷可按，被告
      於有期徒刑之執行完畢後，5年以內故意再犯本案有期徒
      刑以上之罪，為累犯，應依刑法第47條第1項規定，加重
      其刑。又被告雖已著手於上開竊盜犯行，惟其竊盜犯行尚
      未達於既遂程度，而屬未遂，已如前述，爰依刑法第25
      條第2項規定減輕其刑，並依法先加後減之。爰審酌被告
      不思以正當方式謀生，僅為圖謀私利，即竊取他人物品欲
      變現花用，犯罪動機可議，且被告所為對社會治安及他人
      財產權造成一定程度威脅，惟被告犯後坦承犯行，態度尚
      佳，暨審酌其智識程度、生活狀況等一切情狀，量處如主
      文所示之刑，並諭知易科罰金之折算標準，以示懲儆。
（三）被告與共同被告黃嘉慶持以行竊用之自備鑰匙1把，未據
      扣案，亦無證據足認係被告或共同被告所有之物，爰不予
      宣告沒收，附此說明。
據上論斷，應依刑事訴訟法第273 條之1 第1 項、第299 條第1
項前段，刑法第28條、第320條第1項、第3項、第47條第1項、第
25條第2項、第41條第1項前段，刑法施行法第1條之1，判決如主
文。
本案經檢察官何玉鳳到庭執行職務。
中    華    民    國   100    年    10    月    12    日
                  刑事第一庭      法  官    張佳燉
以上正本證明與原本無異。
如不服本判決應於收受判決後10日內向本院提出上訴書狀，並應
敘述具體理由；其未敘述上訴理由者，應於上訴期間屆滿後20日
內向本院補提理由書狀(均須按他造當事人之人數附繕本)「切勿
逕送上級法院」。
告訴人或被害人對於判決如有不服具備理由請求檢察官上訴者，
其上訴期間之計算係以檢察官收受判決正本之日期為準。
中    華    民    國   100    年    10    月    12    日
                                    書記官  黃當易
附錄法條：
中華民國刑法第320條
（普通竊盜罪、竊佔罪）
意圖為自己或第三人不法之所有，而竊取他人之動產者，為竊盜
罪，處5  年以下有期徒刑、拘役或 5 百元以下罰金。
意圖為自己或第三人不法之利益，而竊佔他人之不動產者，依前
項之規定處斷。
前二項之未遂犯罰之。